# 报告期内子公司出售的合并报表问题

提问人：libear 时间：2016-06-16 18:05:08
请教版主，期初持股60%的子公司， 5 月底因其他投资方增资，母公司在未变动原有出资的情况下，持股比例下降到10%，期初合并资产负债表不动（没有差错更正等情况），期末合并资产负债表只有母公司成本法核算的长期股权投资，请问
1. 是否应该按 5 月底子公司账面所有者权益和持股比例60%计算，作为母公司自 5 月底起成本法核算的长期股权投资的成本数据以60%持股期间获得的长期股权投资增加通过以下分录体现 借 长期股权投资 贷 投资收益 这个分录是否应该在 5 月底做到母公司法人账里去，并体现在其独立报表上（因为体现了母公司60%投资期间所享有的子经营成果） 因为增资协议里没有明确约定增资股东进来后子公司之前的经营成果归属，做这个投资收益的确认是否还缺乏法律依据？
2. 期初合并资产负债表有少数股东权益，期末没有，报告期内合并利润表包括子公司1-5月份的损益数据，也会有少数股东损益那么期初期末合并资产负债表和合并利润表的钩稽关系怎么平衡呢？

回答人：chenyiwei
1 、因为需对剩余股权按丧失控制权之日的公允价值重新计量，因此建议根据其他投资方的增资价格按比例推算本企业所持有的 10 ％股权于丧失控制权之日的公允价值。因为在个别报表层面也发生了跨越会计界线的事项，因此个别报表层面对金融资产也需按公允价值计量，重新计量的差额在个别报表层面也是确认为投资收益。 2 、在合并股东权益变动表中，期初少数股东权益＋ 1 ～ 5 月按原股权比例计算的少数股东损益＝处置日少数股东权益账面价值，将该金额以负数填列在“所有者投入和减少资本——其他”行和“少数股东权益”列交叉处的单元格内，就可以将少数股东权益的期末余额结零。

提问人：libear 时间：2016-06-16 20:49:37
谢谢陈版的答复，那么结清少数股东权益的合并分录应该是什么呢，感谢赐教！

回答人：chenyiwei
我说的是最终在合并报表中应达到的处理结果，至于抵销分录如何编制就是个人习惯了。你可以搜索一下本版面上对处置子公司并丧失控制权当年度合并范围变更时合并报表应如何编制的讨论。